ko: 다리 길이: 전체 길이; 무릎 길이; 롱; 미드; 쇼트; 표준; 기타
hu: Szárhossz: Teljes hosszúságú; Térdig érő; Hosszú; Közepes; Rövid; Normál; Egyéb
cs: Délka nohavice: Plná délka; Délka ke kolenům; Dlouhé; Střední; Krátké; Standardní; Jiné
bg-BG: Дължина на крака: Пълна дължина; До коляното; Дълъг; Средна дължина; Къс; Стандартна; Друга
pt-BR: Perna comprimento: Comprimento total; Altura do joelho; Longo; Médio; Curto; Padrão; Outro
lt-LT: Kojos ilgis: Pilno ilgio; Iki kelių; Ilgi; Vidutinio ilgio; Trumpi; Standartiniai; Kita
pt-PT: Comprimento da perna: Comprimento total; Pelo joelho; Comprido; Médio; Curto; Padrão; Outro
nb: Benlengde: Full lengde; Knelengde; Lang; Middels; Kort; Standard; Annet
pl: Długość nogawki: Pełna długość; Do kolan; Długie; Średnie; Krótkie; Standardowe; Inne
sk-SK: Dĺžka nohavice: Plná dĺžka; Po kolená; Dlhé; Stredné; Krátke; Štandardné; Iné
da: Benlængde: Fuld længde; Knælængde; Lang; Mellem; Kort; Standard; Andet
it: Lunghezza della gamba: Lunghezza intera; Al ginocchio; Lungo; Medio; Corto; Standard; Altro
de: Beinlänge: Volle Länge; Knielang; Lang; Mittel; Kurz; Standard; Sonstige
vi: Chiều dài chân: Dài; Dài đến đầu gối; Dài; Trung bình; Ngắn; Tiêu chuẩn; Khác
el: Μήκος ποδιού: Ολόκληρο μήκος; Μήκος μέχρι το γόνατο; Μακρύ; Μεσαίο; Κοντό; Τυπικό; Άλλο
fi: Jalan pituus: Täyspitkä; Polvipituinen; Pitkä; Keskipitkä; Lyhyt; Vakio; Muu
th: ความยาวขา: ขายาว; ความยาวระดับเข่า; ยาว; กลาง; สั้น; มาตรฐาน; อื่นๆ
ru: Длина штанин: Полная длина; До колена; Длинный; Средней длины; Короткий; Стандартный; Другое
ro-RO: Lungimea piciorului: Lungime completă; Până la genunchi; Lungi; Medii; Scurți; Standard; Altele
sl-SI: Dolžina hlačnic: Polna dolžina; Do kolen; Dolgo; Srednje; Kratko; Standardno; Drugo
nl: Beenlengte: Volledige lengte; Knielengte; Lang; Midden; Kort; Standaard; Overig
hr-HR: Duljina nogu: Puna duljina; Do koljena; Duge; Srednje; Kratke; Standardne; Ostalo
fr: Longueur de jambe: Pleine longueur; Longueur genou; Long; Mi-long; Court; Standard; Autre
tr: Bacak uzunluğu: Tam boy; Diz boyu; Uzun; Orta; Kısa; Standart; Diğer
sv: Benlängd: Full längd; Knälång; Lång; Medellång; Kort; Standard; Övrigt
zh-CN: 腿长: 全长; 及膝; 长; 中等; 短; 标准; 其他
zh-TW: 褲管長度: 全長; 及膝; 長; 中等; 短; 標準; 其他
ja: 脚の長さ: フルレングス; 膝丈; ロング; ミドル; ショート; スタンダード; その他
en: Leg length: Full length; Knee length; Long; Mid; Short; Standard; Other
es: Largo de pierna: Largo completo; A la rodilla; Largo; Medio; Corto; Estándar; Otro